# 求助陈版：装修期间跨月，是否涉及折旧计提问题？

提问人：xzdbr 时间：2019-03-21 17:49:27
某儿童乐园，进行装修，装修期为 3.15--4.15，装修期间暂停营业，歇业期间固定资产等经营设备，折旧是否正常计提？

回答人：chenyiwei
装修期间，不涉及更新改造的固定资产应继续计提折旧，此期间内计提的折旧计入管理费用。